# 风电项目竣工验收时间点如何确定

提问人：彩虹 0917 时间：2010-09-15 09:08:05
一个风电项目竣工决算审计，风电机组 67 台，其中 33 台在 2008 年 12 月 28 日通过 240 小时试运行，另外 34 台在 2009 年 3 月 14 日通过240 小时试运行，该建设单位 2008 年 6 月 1 日通过预验收转入生产运行。就是说他们是以 2008 年 5 月 31 日为利息资本化时截止点，并且试运行收入也是算到 2008 年 5 月 31 日，之后的收入确认为生产经营收入。请问应该如何确定利息资本化和试运行收入计算对应的时间点？（有观点认为：参照火电项目，以各单台风机 240 小时试运行完成日止取得的收入确认为试运行收入，利息资本化时点为 2009年 5 月 31 日）

回答人：chenyiwei
回复 楼主 彩虹 0917 的帖子没有做过这个行业的实务，但根据对一般会计概念的理解，参照火电项目，以各单台风机 240 小时试运行完成日止取得的收入确认为试运行收入，利息资本化时点也按同一标准确定。